臺灣彰化地方法院員林簡易庭民事判決
110年度員簡字第289號
原      告  游曼汝  
被      告  葉青珀  


            黃星源  

            黃仲儀  

上列當事人間刑事附帶民事訴訟請求損害賠償事件，經本院刑事
庭裁定移送前來（110年度附民字第173號），本院於民國110年1
1月23日言詞辯論終結，判決如下：
    主      文
被告黃星源、黃仲儀應連帶給付原告新臺幣（下同）178,029元
，及自民國110年8月11日起至清償日止，按週年利率5％計算之利
息。
原告其餘之訴駁回。
本判決得假執行；但被告黃星源、黃仲儀如以178,029元為原告
供擔保，得免為假執行。
    事實及理由
壹、程序部分：   
    按訴狀送達後，原告不得將原訴變更或追加他訴，但擴張或
    減縮應受判決事項之聲明者，不在此限，民事訴訟法第255
    條第1項第3款定有明文。上開規定於簡易訴訟程序亦適用之
    ，此參同法第436條第2項規定自明。經查，原告原請求被告
    黃星源、黃仲儀、葉青珀應給付原告新臺幣（下同）180,00
    0元，及自起訴狀繕本送達翌日起至清償日止，按週年利率5
    ％計算之利息；嗣於民國110年11月23日當庭擴張及減縮聲明
    為被告黃星源、黃仲儀、葉青珀應連帶給付原告178,029元
    ，及自起訴狀繕本送達翌日起至清償日止，按週年利率5％計
    算之利息，核屬擴張及減縮應受判決事項之聲明，與前揭規
    定相符，應予准許。
貳、實體部分：　　
一、原告主張：被告黃星源、黃仲儀於108年4月25日，加入由陳
    宥淵、林宇潔及其他真實身分不詳成年男子所組成，以實施
    詐欺為手段，而具有持續性、牟利性之有結構性組織之詐騙
    集團，擔任俗稱車手之取款工作；詐騙集團某成員先於同日
    某時，撥打原告之行動電話，假冒係與原告交易之網路賣家
    ，佯稱因作業疏失導致重複扣款，要求原告配合解除云云，
    致原告陷於錯誤，於同日晚間9時12分、17分許，依指示匯
    款共178,029元（含手續費）至該集團指定之人頭帳戶中，
    被告黃星源則於同日晚間9時21分至31分許，提領上開款項
    後交給陳宥淵，陳宥淵復於扣除報酬後，將餘款上繳。被告
    葉青珀則於同年5月1日晚間11時前某時，受林宇潔之邀而擔
    任人頭租賃車牌號碼0000-00號自用小客車，嗣於同年月2日
    ，由被告黃星源自行前往提領訴外人簡同生遭詐騙之款項後
    ，交付予駕駛該車之集團某成員；被告葉青珀又於同年7、8
    月間某時，受該集團某成員之邀而申辦人頭手機門號，並將
    門號交予該名成員，嗣集團某成員以此人頭門號撥打電話聯
    繫訴外人陳秀美，使陳秀美陷於錯誤而匯出款項。被告黃星
    源、黃仲儀、葉青珀涉犯上開加重詐欺取財、幫助詐欺取財
    等行為，業經本院以110年度訴字第482號、110年度簡字第1
    164號等刑事判決判處罪刑在案，原告因被告黃星源、黃仲
    儀、葉青珀上開行為受有損害，爰依侵權行為損害賠償之法
    律關係提起本件訴訟等語。並聲明：㈠被告黃星源、黃仲儀
    、葉青珀應連帶給付原告178,029元，及自起訴狀繕本送達
    翌日起至清償日止，按週年利率5％計算之利息；㈡願供擔保
    ，請准宣告假執行。
二、被告部分：
（一）被告黃星源、黃仲儀：對原告請求之事實及金額均無意見
      。
（二）被告葉青珀：我確實有擔任人頭去租車及申辦人頭門號給
      集團成員使用。　　
三、得心證之理由：
（一）被告黃星源、黃仲儀部分：　　
　　　按當事人於言詞辯論時為訴訟標的之認諾者，應本於其認
      諾為該當事人敗訴之判決，民事訴訟法第384條定有明文
      。查被告黃星源、黃仲儀於原告受騙匯出款項之108年4月
      25日，均已加入本件詐騙集團，此經本院110年度訴字第4
      82號刑事判決審認明確，其等復於110年11月23日言詞辯
      論期日對原告之主張為認諾，依前揭規定，應為被告黃星
      源、黃仲儀敗訴之判決。從而，原告依侵權行為損害賠償
      之法律關係，請求被告黃星源、黃仲儀應連帶給付178,02
      9元，及自起訴狀繕本送達翌日即110年8月11日起至清償
      日止，按週年利率5%計算之利息，為有理由，應予准許。
（二）被告葉青珀部分：
　　　依本院110年度簡字第1164號刑事判決所引用之起訴書記
      載，被告葉青珀應係「108年5月1日」始參與本件詐騙集
      團犯行，先擔任人頭為集團成員租車，再申辦人頭門號提
      供予集團成員使用。再觀本院110年度訴字第482號刑事判
      決，亦可知被告葉青珀擔任人頭所租的車牌號碼0000-00
      號自用小客車，最早是被集團成員用在「108年5月2日」
      之犯行中。是本院綜合上情，認原告於108年4月25日遭受
      詐騙時，被告葉青珀應尚未加入本件詐騙集團，則原告於
      本件所受損害，應與被告葉青珀之行為無因果關係甚明。
      從而，原告據此請求被告葉青珀亦應連帶給付178,029元
      ，及自起訴狀繕本送達翌日即110年8月11日起至清償日止
      ，按週年利率5%計算之利息，即非有據，不應准許。
四、本判決原告勝訴部分係依民事訴訟法第427條訴訟適用簡易
    程序，本於認諾所為被告黃星源、黃仲儀敗訴之判決，依同
    法第389條第1項第1款規定，應依職權宣告假執行（原告雖
    聲明願供擔保請准宣告假執行，但此僅在促請注意，本院毋
    庸為准駁之諭知），並依同法第392條第2項規定，依職權宣
    告被告黃星源、黃仲儀如供擔保，得免為假執行。
五、本件原告係提起刑事附帶民事訴訟，經本院刑事庭裁定移送
    前來，依刑事訴訟法第504條第2項規定，無庸繳納裁判費，
    且本件訴訟繫屬期間亦未增生訴訟費用事項，故無訴訟費用
    負擔問題，附此敘明。　
中　　華　　民　　國　  110　　年　　12　　月　　7　　日
                  員林簡易庭  法  官　黃士瑋
以上正本係照原本作成。
如不服本判決，須於判決送達後20日內，向本院提出上訴狀。（
須按他造當事人之人數附繕本）。如委任律師提起上訴者，應一
併繳納上訴審裁判費。
中　　華　　民　　國　  110　　年　　12　　月　　7　　日
                              書記官  張莉秋